# 非同一控制合并增值的子企业失去控制后，增值的部分如何处理？

提问人：dang20 时间：2016-08-03 09:29:58
A公司持有B股权80%，B持有C股权70%，A收购B（非同控），同时也对C做了增值调整，但是这些增值全都坐在了A的合并层，现在对C处置了40%，改成了联营公司，那么之前的增值以及之后的摊销应该如何从A的合并层处置呢？增值的资产还有账面 100 万，还带着期初未分配利润（每年折旧），我的想法是把这部分期初未分配利润结转到投资收益，带平，但是这部分的增值资产如何处理？？

回答人：chenyiwei
这种情况在A和B的合并报表层面都应体现出《企业会计准则第 33 号——合并财务报表（ 2014 年修订）》第五十条的处理要求，即自股权变动之日起，C不再纳入合并报表，其各项资产和负债（含对应的商誉）在合并报表层面终止确认，剩余的 30 ％股权按处置日公允价值重新计量，重新计量的差额计入当期损益。